Inventaris van de archieven van de Centrale Organisatie van het Ministerie van Defensie; Centrale Leiding, 1976-1991 (1992)
Nationaal Archief, Den Haag
- Minister-archief, 1.
  - Politiek en Parlement, 1.02.
    - Kamervragen, 1.02.2.
      - Militaire operatiën, 1.02.2.1.
        - Militaire vluchten boven de Waddenzee, 1984; 69; omslag
        - Ontruiming van de vredesactiekampen bij de Vliegbases Volkel en Woensdrecht, 1984; 70; omslag
        - Overeenkomst tussen Nederland en de Verenigde Staten over het gebruik van vliegbases in Nederland door Amerikaanse squadrons in tijden van crisis en oorlog, 1984, 1991; 71; omslag
        - Stafoefeningen van het Warschaupact, 1985; 72; omslag
        - Gebruik ten behoeve van wetenschappelijk onderzoek naar de werking van chemische wapens op hersencellen van hoofdjes van Indiase zuigelingen die daarvoor worden ontvoerd of omgebracht, 1985; 73; omslag
        - Steunaanvraag voor inzet van militairen ter voorbereiding op een eventuele Elfstedentocht van 1985, 74; omslag
        - Aanwezigheid van bewapende militairen buiten het militaire complex te Gorinchem, 1985; 75; omslag
        - Militaire activiteiten en/of wapenopslag bij Allied Forces Central Europe te Schinnen, 1985; 76; omslag
        - Aanwezigheid bij een proef met het afvuren van een exocetraket in Franse wateren van het fregat Hr. Ms. Callenburgh, 1985; 77; omslag
        - Onder het poolijs opererende Russische onderzeeboten van het type Typhoon SSBN, 1986; 78; omslag
        - Bijdrage en faciliteiten van de Koninklijke Marine aan het Nederlandse bedrijfsleven voor de promotiereis "Fairwind" en het bezoek aan het Verre Oosten, 1986; 79; omslag
        - Status, deelname en ondersteuning door militairen van en aan de Taptoe Breda, 1986; 80; omslag
        - Aanwezigheid van Nederland bij NAVO-bijeenkomsten, 1986; 81; omslag
        - Rampenplannen voor ongelukken met nucleaire onderzeeboten, 1987; 82; omslag
        - Vermissing van springstof uit de Nederlandse Marinierskazerne te Aruba, 1987; 83; omslag
        - Uitspraken over de Amerikaanse militaire aanwezigheid in Spanje, met notities over het Nederlandse voorzitterschap van de West-Europese Unie (WEU) en over Europese veiligheidsbelangen, 1987; 84; omslag
        - Kern- en conventionele bewapening, met brieven van burgers, organisaties en gemeentes die ook hun bezorgdheid uitspreken over deze materie, 1987-1988; 85; pak
        - Geluidshinder van militaire voertuigen, het laagvliegen over gemeenten in Nederland en in West-Duitsland en het gebruik van het vliegveld Welschap door de burgerluchtvaart, 1987 - 1991; 86-87; 2 pakken
          - 1987 - 1989, 86
          - 1990 - 1991, 87
        - Beveiliging en bewaking van militaire objecten in vredestijd en het schieten op actievoerders bij militaire objecten, 1987-1992; 88; pak
        - Mogelijke afspraken met de Amerikanen om op te treden bij de bestrijding van nucleaire ongelukken, sabotage en terrorisme op Nederlands grondgebied, 1988; 89; omslag
        - Vliegen van straaljagers boven kerncentrales van Dodewaard en Borssele en de uitstoot die deze kerncentrales produceren, 1988-1989; 90; omslag
        - Bezoek van Duitse oorlogsveteranen aan de Vliegbasis Gilze-Rijen, 1989; 91; omslag
        - Uitlatingen van een Amerikaanse generaal over vervanging van nieuwe raketten voor Amerikaanse F-111 vliegtuigen in Groot-Brittannië, 1989; 92; omslag
        - Uitspraken van Minister F. Bolkestein (VVD) over het vergelijken van de situatie in Zuid-Afrika met die van de Sovjet-Unie, 1989; 93; omslag
        - Afvoer van asbesthoudend afval van de Marinewerf Den Helder naar de Vuil Afvoermaatschappij te Wijster, 1989; 94; omslag
        - Voorgenomen bezoek van twee buitenlandse nucleaire marineschepen aan Amsterdam, 1989; 95; omslag
        - Inzetbaarheid van de Orion maritime patrouillevliegtuigen, met stukken over de instelling van de projectorganisatie herinrichting instandhoudingsfunctie Orion-vliegtuigen, 1989; 96; omslag
        - Oplopen van averij van de Amerikaanse atoomkruiser Bainbridge in de haven van Den Helder, 1989; 97; omslag
        - Opslagplaatsen voor chemische wapens van de Sovjet-Unie alsmede proeven in de Oostzee met het fregat Neóstrasjimi dat is uitgerust met stealth-technologie, 1989, 1991; 98; omslag
        - Computeroefening Second Warrior van het Eerste Legerkorps en de oefening Klaver-Twist, 1990; 99; omslag
        - Jaarlijkse dodenherdenking op Texel, 1990; 100; omslag
        - Toestemming voor militaire export naar Israël, Oman en de Verenigde Arabische Emiraten, 1990; 101; omslag
        - Defect aan een nucleaire granaat die is opgeslagen in een munitiedepot, 1990; 102; omslag
        - Laagvliegende helikopters van de Royal Navy boven het water van de lepelaarskolonie van de Geul op Texel, 1990; 103; omslag
        - Bestaan van een serie geheime overeenkomsten over zowel civiele als militaire steun tussen Nederland en de Verenigde Staten, 1990; 104; omslag
        - Toegangsverbod voor koopvaardijschepen uit Midden- en Oost-Europese landen tot de haven van Den Helder en de rede van Texel, 1990-1992; 105; omslag
        - Zoekactie naar de vermiste onderzeeboot Hr. Ms. de Potvis tijdens NAVO-oefening "VENDETTA", 1991; 106; omslag
        - Potentieel gevaar voor mens en milieu van niet-ontplofte bommen, zogenaamde blindgangers, uit de Tweede Wereldoorlog, 1991; 107; omslag
        - Uitspraken van de commandant van het NAVO-eskader over nieuwe investeringen bij de Koninklijke Marine, 1991; 108; omslag
        - Problemen in het desintegrerende Rode Leger en de opslag van tactische kernwapens in een aantal voormalige Sovjet-Unie-republieken, 1991; 109; omslag
        - Vernieling van gevechtshelikopters op het Vliegveld Deelen door de actiegroep "Alle politieke gevangen in Nederland vrij", 1992; 110; omslag
        - Overlast voor de inwoners van Texel door oefeningen met F-16 vliegtuigen op het schietterrein De Vliehors op Vlieland, 1992; 111; omslag
      - Personeel, 1.02.2.2.
        - Militair en burger personeel, 1.02.2.2.1.
          - Laatdunkende uitlatingen van de minister dat het MAVO-onderwijs een "rot opleiding" is, 1981; 112; omslag
          - Baldadigheden en vandalisme van militairen afkomstig van de Johan Willem Frisokazerne vlak voor hun vertrek naar Libanon, 1981; 113; omslag
          - UNIFIL-toelage voor zowel beroeps als dienstplichtig personeel, 1981; 114; omslag
          - Uitoefening van grondrechten door militairen, 1981; 115; omslag
          - Plannen tot oprichting van een eigen Surinaamse luchtmacht en het volgen van een opleiding van Surinaams personeel bij de School voor Reserveofficieren Koninklijke Luchtmacht te Gilze-Rijen, 1981; 116; omslag
          - Overplaatsing van een aantal Antilliaanse mariniers naar Nederland, 1981; 117; omslag
          - Omvang en aard van het wangedrag van militairen van de 422 Infanterie Beveiligingscompagnie tijdens de oefening "Brugwachter" in Portugaal, 1981; 118; omslag
          - Afschaffing van de tariefbeloningsstructuur bij Defensie, 1981; 119; omslag
          - Inwinnen van inlichtingen door de Koninklijke Marine bij onderwijsinstellingen naar mogelijkheden en geschiktheid van kandidaten voor diverse marineopleidingen, 1981-1982; 120; omslag
          - Opzetten en verplaatsen van nieuwe militaire informatiecentra/winkels, 1981-1982; 121; omslag
          - Verstrekken van privacygevoelige gegevens uit medische dossiers die zijn opgeslagen bij het Centraal Medisch Archief, 1981-1982; 122; omslag
          - Zelfmoord van een Amerikaanse soldaat tijdens het SITE-wachtlopen te Havelterberg, 1981-1982; 123; omslag
          - Mogelijke gewetensbezwaren van militairen met kernwapens bij de krijgsmacht, alsmede het geven van goede voorlichting aan militairen over bezit en eventueel gebruik van kernwapens, 1981-1983; 124; pak
          - Deelname van militairen en dienstplichtigen aan demonstraties in militair uniform, 1981-1985; 125; omslag
          - Intrekking van het contract betreffende schoonmaakwerkzaamheden voor de marine te Den Helder, en antecedentenonderzoeken voor niet-Nederlandse schoonmakers(sters) bij werkzaamheden voor Defensie in het algemeen, 1981-1982, 1984-1985; 126; omslag
          - Uitlatingen van kapitein M.J.F. Stelling tegen de inzet van kernwapens en -bewapening, met stukken betreffende de beroepszaak naar aanleiding van zijn uitlatingen, 1981-1991; 127-128; 2 pakken
            - 1981 - 1985 aug., 127
              Openbaarheid beperkt tot 01-01-2049
            - 1985 sep. - 1991, 128
          - Dienstverband van een aankomend cadet op de Koninklijke Militaire Academie en het informeren omtrent het rapport "Evaluatie gang van zaken" inzake de intrede van nieuwe cadetten op de Koninklijke Militaire Academie, 1981-1982, 1990-1992; 129; omslag
          - Zorg voor mindervalide ex-militairen, 1982; 130; omslag
          - Overmatig drankgebruik in de krijgsmacht, 1982; 131; omslag
          - Werkomstandigheden van personeel van de garage op de Tonnetkazerne in 't Harde, 1982; 132; omslag
          - Late postbezorging van privépost voor de bemanning op Hr. Ms. Schepen, 1982; 133; omslag
          - Herhalingsoefening voor reserveofficieren in Gelderland, 1982; 134; omslag
          - Toelatingseisen voor personeel voor de Nationale Reserve, 1982; 135; omslag
          - Uitnodigingen van vrouwen op dansavonden van de Koninklijke Marine, 1982; 136; omslag
          - Werkgelegenheid bij het AWACS-project, 1982; 137; omslag
          - Door de Bond voor Nederlandse Militaire Oorlogsslachtoffers aangeboden accommodatie en faciliteiten, 1982-1985; 138; omslag
          - Nevenactiviteiten door militaire functionarissen, (specifiek militaire artsen, tandartsen en apothekers) alsmede vragen over buitengewoon verlof voor nevenwerkzaamheden, 1982-1983, 1988-1989; 139; omslag
          - Niet verlengen van een toegangspas voor een medewerker van een aannemersbedrijf te Zeist voor toegang tot de Kromhoutkazerne, 1983; 140; omslag
          - Deelname aan cursussen en screening van cursisten aan het Nederlands Instituut voor Internationale Betrekkingen, Clingendael, 1983; 141; omslag
          - Aanpassing van de tenuevoorschriften voor militairen, 1983; 142; omslag
          - Het niet naleven van verplichtingen van gewezen militairen die in het genot zijn van een uitkering of die van de Wachtgeldregeling 1961 gebruik maken, 1983; 143; omslag
          - Niet toereikende dienstreisvergoeding aan militairen, 1983; 144; omslag
          - Gezinshuisvesting van militairen in de Bondsrepubliek Duitsland, 1983; 145; omslag
          - Gezondheidstoestand van het personeel van de Koninklijke Marechaussee dat werkzaam is op grote doorlaatposten, 1983; 146; omslag
          - Verhouding tot en verschil tussen de uitkomsten van het onderzoek van de Stuurgroep Pakketvergelijking naar de arbeidsvoorwaarden en de rechtspositie van beroepsmilitairen en burgerambtenaren - en het nieuw vastgestelde Algemeen Militaire Ambtenarenreglement (AMAR) dat ook de rechtspositie van militairen beschrijft, 1983-1984; 147; omslag
          - Bezuinigingsmaatregelen en besluitvorming over de subsidiëring van thuisfrontorganisaties, militaire tehuizen en vormingscentra en over de reductie van burgerpersoneel bij de Humanistisch Geestelijke Verzorging, 1983, 1987-1989; 148; pak
          - Toepassen van de Woonruimtebeschikking uit 1984, 149; omslag
          - Blootstelling van militair personeel aan radioactieve straling, 1984; 150; omslag
          - Functioneren van de interne controledienst binnen de krijgsmacht, naar aanleiding van eerdere misdragingen van een officier, 1984; 151; omslag
          - Betaling van huisvesting en voeding door mariniers op oefening in Noorwegen, 1984; 152; omslag
          - Militaire deelname aan presentaties van publicaties met een politieke strekking, 1984; 153; omslag
          - Functies voor technische specialisten binnen de krijgsmacht, 1985; 154; omslag
          - Gehoorzaamheid bij de krijgsmacht, 1985; 155; omslag
          - Onderscheid naar burgerlijke status bij de honorering van militairen, 1985; 156; omslag
          - Wervingsbeleid van de Koninklijke Marechaussee, 1985; 157; omslag
          - Recht van vereniging bij Defensie (vakbondsvrijheid van militairen), 1985-1986; 158; omslag
          - AIDS-testen bij beroepsmilitairen, 1985, 1988; 159; omslag
          - Toestemming aan Eindhovense carnavalsverenigingen om een feestavond in de Beatrixkazerne te organiseren, 1986; 160; omslag
          - Regeling waardering van bloeddonaties in de krijgsmacht, 1986; 161; omslag
          - Onderzoek naar fraude met declaraties door kantinepersoneel en militaire functionarissen bij kazernes, 1986, 1989; 162; omslag
          - Recht op vrijstelling van de verplichte toetreding tot de wettelijke ziektekostenverzekering voor gewezen militair personeel, 1987; 163; omslag
          - Onderzoek naar de positie van homoseksuelen in de krijgsmacht en een onderzoek door de Koninklijke Marechaussee naar homoseksuele relaties van een in Soesterberg gelegen Amerikaanse militair, 1987-1989; 164; omslag
          - Barexploitaties en verkoop van sterke drank in kazernes, 1988; 165; omslag
          - Uitlatingen gedaan door de Directeur-Generaal Personeel dat belangenverenigingen van militairen zich moeten aansluiten bij de centrales van overheidspersoneel, 1988; 166; omslag
          - Overschot aan verlofdagen bij land- en luchtmachtpersoneel, 1988; 167; omslag
          - Sterfgeval door nekkramp in het legerkamp Vogelsang, 1988; 168; omslag
          - Maximum aantal aan te nemen vrouwen bij de Koninklijke Landmacht, 1988; 169; omslag
          - Column in de Nieuwe Rotterdamsche Courant "OK jongens, ze komen er niet langs" over het vervallen van arbeidsplaatsen bij Defensie, 1988; 170; omslag
          - De rol van het geloof bij het afkeuren van een gegadigde voor een opleiding bij de Koninklijke Marine, 1989; 171; omslag
          - Door mariniers gepleegde gewelddadigheden tijdens de overtocht van Rotterdam naar Hull, 1989; 172; omslag
          - Positie van het Nederlandse burgerpersoneel in dienst bij legeronderdelen van de Verenigde Staten in Nederland, 1989; 173; omslag
          - Eis van het hebben van een notarieel samenlevingscontract voor militairen om als samenwonende geaccepteerd te worden, 1989; 174; omslag
          - Deelname aan de Vierdaagse door wapendragende militairen, 1990; 175; omslag
          - Verhouding tussen gestrafte militairen en het tewerkgestelde militair- en burgerpersoneel in het Militair Penitentiair Centrum te Nieuwersluis, 1990; 176; omslag
          - Verschil in salariëring van militaire leden die ter beschikking zijn gesteld aan de Arrondissementsrechtbank te Arnhem, 1990; 177; omslag
          - Voornemens tot het verminderen van personeel bij Defensie, met brieven van particulieren en gemeenten houdende bezwaar tegen inkrimping van de krijgsmacht, 1990; 178; omslag
          - Personele onderbezetting op Hr. Ms. Schepen, specifiek bij het fregat Hr. Ms. Abraham Crijnssen tijdens een oefening, 1991; 179; omslag
          - Betrokkenheid van militairen van de Koninklijke Marine bij de exploitatie van een bordeel te Den Helder, 1991; 180; omslag
        - Dienstplichtig personeel, 1.02.2.2.2.
          - Rapport betreffende een beleidsgerichte studie naar de bezoldiging van dienstplichtige militairen, 1981; 181; omslag
          - Onderzoek naar het overlijden van een dienstplichtig militair tijdens een oefening in Duitsland, met retroacta 1979-1980, 1981; 182; omslag
          - Brief betreffende de mogelijkheid tot een vervroegd tijdstip van opkomst voor de vervulling van de dienstplicht, 1981; 183; omslag
          - Tewerkstelling van erkende gewetensbezwaarden bij overheidsinstellingen na vervulling van hun vervangende dienstplicht, 1981; 184; omslag
          - Aanpassen van het beleid betreffende de 35%-regeling Inhouding Huisvesting en Voeding, 1981; 185; omslag
          - Beoordeling en discriminatie van homoseksuelen bij dienstplichtgeschiktheid, 1981; 186; omslag
          - Vrijstelling van de dienstplicht in verband met het kostwinnerschap, met notitie of dit kan worden verenigd met EEG-richtlijnen betreffende de gelijke behandeling van mannen en vrouwen, 1981, 1987-1988; 187; omslag
          - Het vrijwillig nadienen van dienstplichtigen wat ten koste kan gaan van nieuwe lichtingen die dan naar huis worden gestuurd, 1982; 188; omslag
          - Hard optreden tegen een dienstweigeraar in Zevenaar door de gemeentepolitie en personeel van de Koninklijke Marechaussee, 1982; 189; omslag
          - Behandeling van diverse vonniszaken van totaalweigeraars, met de visie van de staatssecretaris op de aanbevelingen en conclusies van het rapport "Gewetensbezwaren vragen aandacht" van het wetenschappelijk instituut van het CDA, 1982-1984; 190; pak
            Openbaarheid beperkt tot 01-01-2060
          - Screenen van dienstplichtigen, 1983; 191; omslag
          - Afluisteren van de telefoon van medewerkers van de Vereniging van Dienstplichtige Militairen, 1983; 192; omslag
          - Dienstongeval met dodelijke afloop van een dienstplichtige marinier op Aruba, 1983-1984; 193; pak
          - Bestraffing van bestuursleden van de Vereniging van Dienstplichtige Militairen na deelname aan een demonstratie te Woensdrecht, 1983-1984; 194; omslag
          - Afkopen van de dienstplicht en een uitspraak van het Europese Hof voor de rechten van de mens betreffende een door dienstweigeraars ingediende klacht, 1984; 195; omslag
          - Misbruik van vertrouwelijkheid van persoonlijke gegevens van dienstplichtigen door levensverzekeringsmaatschappijen en hun agenten, 1985; 196; omslag
          - Vervolgingsbeleid jegens SITE-wacht weigeraars in verband met gewetensbezwaren tegen het bewaken van kernwapens, 1985-1986; 197; omslag
          - Verongelukken van een dienstplichtig soldaat tijdens het vervoer van militairen van de Koninklijke Luchtmacht over de weg Arnhem-Hoenderloo, 1986-1987; 198; omslag
          - Beëindiging van de dienstplicht voor politiepersoneel en het uitstel- en vrijstellingsbeleid in het algemeen, 1986-1988; 199; omslag
          - Bijzondere verlofregeling voor dienstplichtigen met een islamitische geloofsovertuiging, 1987; 200; omslag
          - Afgegeven verklaring van ouders van dienstplichtigen dat hun zoon toestemming krijgt om na 24:00 uur de kazerne binnen te komen, 1987; 201; omslag
          - Mogelijkheid tot het naleven van voedselvoorschriften door dienstplichtige hindoes, moslims en joden, 1988; 202; omslag
          - Gebruik van drugs door dienstplichtigen, 1988; 203; omslag
          - Testen van dienstplichtigen op het hiv-virus, 1990; 204; omslag
          - Oneigenlijk gebruik van de Wet gewetensbezwaren militaire dienst met als oogmerk uitstel of afstel van de dienstplicht, 1991; 205; omslag
          - Zwaar geblesseerd raken van dienstplichtigen tijdens een oefening van de A-compagnie van de 11 Pantserinfanteriebrigade, 1991; 206; omslag
          - Opheffing van het aannemersbedrijf Rubo BV in verband met de dienstplicht van de directeur en de gevolgen daarvan voor het personeel, 1991; 207; omslag
          - Mogelijke verplaatsing van het Bureau Commissie van Advies Gewetensbezwaren Militaire Dienst naar Kerkrade, 1991-1992; 208; omslag
      - Materieel, 1.02.2.3.
        - Algemeen, 1.02.2.3.1.
          - Vervanging van de Lance-raket door de T-22 raket, 1981; 209; omslag
          - Tentoonstelling over wapensystemen op de International Naval Technology Expo '82 te Maastricht, 1981; 210; omslag
          - Dierproeven voor munitieaangelegenheden, 1981-1982, 1984-1985; 211; omslag
          - Levering van militair materieel aan Groot-Brittannië, 1982; 212; omslag
          - Materiële militaire handelsbalans met Canada, 1982; 213; omslag
          - Opslag en verwerking van hydrazine als brandstof voor de noodstroomvoorziening van F-16 vliegtuigen, 1982; 214; omslag
          - Afronding van het testprogramma met de actieve elektronische beschermingsgondel van het type ALQ-131 en levering van de eerste gondels aan de Koninklijke Luchtmacht, 1982; 215; omslag
          - Het niet deelnemen van de minister aan een vergadering van Europese ministers op het gebied van samenwerking in de vliegtuigindustrie, 1982; 216; omslag
          - Betrokkenheid van Fokker NV bij onderhouds- en reparatiewerkzaamheden bij de levering van F-16 vliegtuigen en over meerkosten van de assemblage en levering van onderdelen, 1982; 217; omslag
          - Wapenopslag bij leden van de Nationale Reserve (NATRES), 1983; 218; omslag
          - Levering en verkoop van overtollig legermateriaal aan Indonesië, 1983-1984, 1986; 219; omslag
          - Bijdrage van Nederland aan het NAVO-fregattenproject en de bouw en levering hiervan aan Portugal, alsmede een Memorandum of Understanding met Portugal over wederzijdse aanschaf, verplichtingen en compensatie-eisen van materieel, 1983-1987; 220; omslag
          - Plannen van de Koninklijke Luchtmacht om de bewapende versie van de Fokker F-27 Maritiem aan te schaffen alsmede over stallingsfaciliteiten en onderhoud van twee F-27 M vliegtuigen op de Nederlandse Antillen, 1983-1987; 221; omslag
          - Overleg tussen de Vereniging van Technisch- en Specialistisch Beroepspersoneel en de staatssecretaris over materiële zaken, 1984; 222; omslag
          - Problemen bij de productie van aluminium carrosserieën voor YPR-765 pantservoertuigen van de Koninklijke Landmacht, met stukken betreffende de positie van en steunverlening aan de Koninklijke Maatschappij "De Schelde" (KMS), 1984-1986; 223; omslag
          - Onderhoud van Orion maritieme patrouillevliegtuigen, 1985; 224; omslag
          - Behoefte aan bruggenbouwboten bij de krijgsmacht, 1985; 225; omslag
          - Betrekkingen op economisch en militair materieel terrein met Turkije en het bezoek van de staatssecretaris aan Turkije, 1985; 226; omslag
          - Defect, verwaarloosd en onbruikbaar oorlogsmateriaal opgeslagen in mobilisatiecomplexen, 1985; 227; omslag
          - Mislukken van het Eurofighterproject, 1985; 228; omslag
          - Stukken betreffende de Nederlandse financiële inbreng bij deelname aan projecten in het kader van het Nunn-amendment van 200 miljoen dollar, over Duits materieel dat in Nederland is gestationeerd en in Duitsland BTW-plichtig is, en over de exploitatiekosten van een patrouillevaartuig van de Balder-klasse, 1986; 229; omslag
          - Slechte kwaliteit van het materieel bij de Koninklijke Landmacht, 1987; 230; omslag
          - De door het Marconi-concern gemaakte woekerwinsten, 1987; 231; omslag
          - Het geven van inzage in de onderzoekvoorstellen betreffende het soman-onderzoek naar de effecten van zenuwgassen, 1987-1990; 232; omslag
          - Ruil c.q. verkoop van historisch oorlogsmaterieel met en aan de Bondsrepubliek Duitsland, 1988; 233; omslag
          - Werkzaamheden aan en stralingsgevaar van de met uranium houdend materiaal bepantserde M1A1-tanks, 1989; 234; omslag
          - Samenwerkingsovereenkomst tussen Hollandse Signaalapparaten (HSA) en Thomson-CSF en het eventueel afstoten van Philips belangen in HSA, 1989; 235; omslag
          - Onregelmatigheden in de voorraadadministratie van het militair materieel bij het Depot Vliegtuigmaterieel door een tekort aan twee handvuurwapens, 1989; 236; omslag
          - Aanschaf van mortiermijnen AP23, 1990; 237; omslag
          - Roof van wapens en patronen van wachtlopende dienstplichtigen in de Kromhoutkazerne te Utrecht, 1991; 238; omslag
        - Gebouwen, werken en terreinen, ruimtelijke ordening en milieuzaken, 1.02.2.3.2.
          - Plannen tot uitbreiding van het militaire oefenterrein bij de Oirschotse Heide, 1981; 239; omslag